# 外币报表合并抵消出现差额问题

提问人：chenqiong2505 时间：2018-07-01 23:55:51
请教各位老师，关于涉及以ren min bi作为记账本位币的母公司和以不同币种如欧美日元作为本位币的外国孙子公司，在合并试算中一次性完成长投和权益、关联交易、关联往来抵消的时候，出现的几个问题： （ 1 ）将全部孙子公司的外币报表在单体试算中均折算成ren min bi，在合并层面一次性抵消，这种操作应该更简便可行吧？ （ 2 ）长投和实收资本折算出现差额，折算后长投<实收资本，这个差额放在哪里呢？是其他综合收益吗？ （ 3 ）在做关联交易抵消的时候，以美元作为记账本位币的卖方确认收入，和以欧元作为记账本位币的买方确认费用，在合并层面以renminbi表示的金额做抵消时产生的差额？类似，做关联往来抵消的时候，也会有差额，都放入其他综合收益？ （ 4 ）连续编制财务报表，需要滚条以前年度关联交易产生的折算差额吗？

回答人：chenyiwei
1 、一般是这样。但也要看个人习惯以及该集团的股权架构等因素，不能一概而论。但另一方面，不论采用何种具体合并方法，都应保证最终合并结果的准确性。 2 、一般对于直接新设的子公司而言是。但在很多情况下，尤其是收购来的子公司，其长投和实收资本往往本来就是不对应的。 3 、 4 、一般可以这样理解。